# 股东欠款计提坏账准备

提问人：wxj_001 时间：2017-03-27 22:08:46
陈版：如果股东出资后抽逃出资，账面形成公司应收股东款项，因为账龄较长，按照公司坏账政策能否全额计提坏账准备？如果股东在期后全额还款，能否不计提坏账准备?

回答人：chenyiwei
如果实质上属于抽逃出资的，则应依据其经济实质冲减权益，而不是确认为对股东的往来款。后续还款时增加权益。这种情况下确认其他应收款并计提坏帐准备是不恰当的。